# 工资的问题：

提问人：windy1978 时间：2011-01-11 16:40:28
现审计一个公司，公司的职工绩效奖在 12 月份计提，在 1 月份发放，公司未将纳入 2010 年的工资总额计提个人所得税，这样做应如何调整？

回答人：chenyiwei
回复 地板 windy1978 的帖子这是针对企业所得税的规定。楼主的问题是个人所得税扣缴义务的确认时点问题。 赞同hereandtoday的意见。

回答人：chenyiwei
回复 呼叫帮助 的帖子
“有明确的用途、使用范围和程序”是判断是否构成负债的必要条件。如果不符合此条件的，就必定不构成负债。在具备此条件的基础上，再考虑是否属于由过去的交易或事项导致的现时义务，以及企业是否可以自主确定和推迟支付时间。

提问人：呼叫帮助 时间：2012-05-03 19:44:27
回复 chenyiwei 的帖子
补发上一年上调的工资差，是不是就得调整年初未分配利润呢？
我个人认为不用调！应该以决策时间为准！这样理解正确吗？陈版

回答人：chenyiwei
基本可以这样理解。关键是：这种补发的义务在上年年末是否已经存在，且其金额在上年末能否可靠计量。

提问人：呼叫帮助 时间：2012-05-03 20:29:11
实务中遇到这样一个问题， 本公司每年末按董事会决议按收入的5%计提一定的活动经费，但这种经费使用不理局限于某一方面，均使用范围也未确定，主要用于加班费、办公费、福利性补助等与公司相关的支出。年末计提并使用后的结余金额为了 20 万元，年审时将其调整不留余额，我认为余额不符合负债，但公司财务人员不同意认为是一项负债，因有董事会决议并且金额确定且费用肯定是要支出的。 陈版您是如何判断的？

回答人：chenyiwei
由于没有明确的用途、使用范围和程序，未来使用和支付的主动权仍掌握在公司手中，所以不符合负债的定义。这与未明确用途、使用范围和程序的福利费不构成负债是一个道理。

提问人：呼叫帮助 时间：2012-05-03 22:31:27
陈版那按一定比例计提的董事会费用是否也不符合负债的定义了？

回答人：chenyiwei
要看计提时是否已有了明确的用途、使用范围和程序。

提问人：2009masq 时间：2012-05-13 13:50:20
陈版，董事会经费是否凭董事会决议就可以提取并计入当期费用？

回答人：chenyiwei
不恰当。董事会的决议仅表明了费用可开支的额度，尚不符合会计上确认负债的“现时义务”标准。只有当相关支出依据权责发生制原则应确认为费用时，才能确认相应负债。

提问人：2009masq 时间：2012-05-13 17:34:43
必需要有明确的用途、使用范围和程序才可以了？

回答人：chenyiwei
而且必须是与过去已发生的交易或事项相关。如果批准未来支出的额度，但相关费用尚未实际发生，则只是对未来付款的承诺，尚不构成会计意义上的负债。